臺灣士林地方法院民事裁定　　　　　 100年度消債更字第57號
債　務　人　李詠郁原名：李雯.
上列當事人聲請更生事件，本院裁定如下：
    主  文
債務人李詠郁自中華民國一百年八月二十九日下午五時起開始更
生程序。
命司法事務官進行本件更生程序。
    理  由
一、按債務人與金融機構協商成立者，不得聲請更生或清算，但
    因不可歸責於己之事由，致履行顯有重大困難者，不在此限
    。本條例施行前，債務人依金融主管機關協調成立之中華民
    國銀行公會會員辦理消費金融案件無擔保債務協商機制與金
    融機構成立之協商，準用前項之規定。消費者債務清理條例
    第151 條第5 項、第6 項分別定有明文。次按，債務人不能
    清償債務或有不能清償之虞，且無擔保或無優先權之債務總
    額未逾新臺幣（下同）1,200 萬元者，於法院裁定開始清算
    程序或宣告破產前，得向法院聲請更生，觀諸消費者債務清
    理條例第3 條、第42條第1 項規定自明。又法院開始更生程
    序之裁定，應載明其年、月、日、時，並即時發生效力。法
    院開始更生或清算程序後，得命司法事務官進行更生或清算
    程序，必要時得選任律師、會計師或其他適當之自然人或法
    人一人為監督人或管理人，復為同條例第45條第1 項、第16
    條所明定。
二、聲請意旨略以：伊有不能清償債務情事，前曾依照中華民國
    銀行公會會員辦理消費金融案件無擔保債務協商機制請求共
    同協商債務清償方案，並協商成立。惟伊每月收入不足以支
    應協商金額，故伊確係因不可歸責於己，致履行協商條件顯
    有重大困難。且伊無擔保或無優先權之債務總額未逾1,200
    萬元，復未經法院裁定開始清算程序或宣告破產，爰向本院
    聲請更生等語。
三、債務人主張上開事實，業據提出全國財產稅總歸戶財產查詢
    清單（見本院卷第15頁）、民國97至98年度綜合所得稅各類
    所得資料清單（見本院卷第16至17頁）、勞工保險被保險人
    投保資料表（見本院卷第18至19頁）、財團法人金融聯合徵
    信中心當事人綜合信用報告之協商前置專用債權人清冊（見
    本院卷第20至22頁）、債務人全戶戶籍謄本（見本院卷第24
    至25頁）及生活支出單據（見本院卷第49至70頁）等為證，
    並經本院依職權向最大債權金融機構台新國際商業銀行股份
    有限公司（下稱台新銀行）函查協商過程等情屬實。債務人
    協商當時切結其每月收入僅為9,000 元，實不足以負擔協商
    金額1 萬6,647 元。是債務人主張其有不可歸責於己之事由
    ，致履行協商條件顯有困難，當屬實在。此外，復查無消費
    者債務清理條例第6 條第3 項、第8 條或第46條各款所定應
    駁回債務人更生聲請之事由存在，則債務人聲請更生，應屬
    有據。爰裁定開始更生程序，並命司法事務官進行本件更生
    程序。
四、爰裁定如主文。
中    華    民    國   100    年    8     月    29    日
                  民事第二庭  法  官  周群翔
上為正本係照原本作成。
本件不得抗告。
中    華    民    國   100    年    8     月    29    日
                              書記官  朱亮彰